【裁判字號】    89,交上易,1022
【裁判日期】    890531
【裁判案由】    過失傷害
【裁判全文】
臺灣高等法院臺中分院刑事判決              民國八十九年度交上易字第一○二二號
    上  訴  人
    即  被  告  乙○○
右列上訴人因過失傷害案件，不服臺灣臺中地方法院民國八十九年度交易字第八二號
，中華民國八十九年三月十六日第一審判決（起訴案號：臺灣臺中地方法院檢察署八
十九年度偵字第六六○號），提起上訴，本院判決如左：
    主      文
上訴駁回。
乙○○緩刑年。
    事實及理由
一、本案經本院審理結果，認第一審判決認事用法及量刑均無不當，應予維持，並引
    用第一審判決書記載之事實、證據及理由（如附件） 。
二、上訴人即被告乙○○在本院未提出其他有利之證據及辯解，其上訴意旨否認犯罪
    ，非有理由，應予駁回。又被告已與被害人甲○○和解，當庭賠償原告十萬零七
    千一百元，有原審法院和解筆錄附卷可查，經被害人甲○○具狀表示不再追究，
    且被告前未曾受有期徒刑以上刑之宣告，有臺灣高等法院被告全國前案紀錄表附
    卷可按，經此教訓後當知警惕，應無再犯之虞，本院認本件所宣告之刑，以暫不
    執行為適當，併宣告緩刑三年，以勵自新。
三、據上論斷，應依刑事訴訟法第三百七十三條、第三百六十八條，刑法第七十四條
    第一款，判決如主文。
本案經檢察官丙○○到庭執行職務。
中      華      民      國     八十九     年      五      月   三十一   日
                                   臺灣高等法院臺中分院刑事第十庭
                                         審判長法  官  林  照  明
                                               法  官  蕭  廣  政
                                               法  官  曾  謀  貴
右正本證明與原本無異。
不得上訴。
                                               書記官  粘  銘  環
中      華      民      國     八十九     年      六      月    一      日
                                                                        Ｄ
臺灣臺中地方法院刑事判決                      八十九年度交易字第八二號
    公  訴  人  臺灣台中地方法院檢察署檢察官
    被      告  乙○○  女三十五歲( 民國○○○年○月○○日生)
                        住台中縣潭子鄉○○路四四號
                        身分證統一編號：Ｚ000000000號
右列被告因過失傷害案件，經檢察官提起公訴 (八十九年度偵字第六六０號），本院
判決如左：
    主  文
乙○○從事業務之人，因業務上之過失傷害人，處有期徒刑肆月，如易科罰金，以參
佰元折算壹日。
    事  實
一、乙○○係水果零售商，平日駕駛車牌號碼ＰＤ－五二二０號自用小貨車至批發市
    場購買水果以供所設攤位零售販賣，乃以駕駛為其附隨業務之人，於民國八十八
    年十月十三日清晨五時二十分許，駕駛上開自用小貨車欲至批發市場購買水果，
    沿台中縣豐原市○○路由南往北方向行駛，途經台中縣豐原市○○路與育英路之
    交岔路口右轉育英路時，本應注意車前狀況，隨時採取必要之安全措施，並應注
    意轉彎車輛應讓直行車輛先行，而依當時情況，又無不能注意之情事，詎其能注
    意，竟疏未注意車前狀況及注意讓直行車輛先行，猶貿然右轉，適有同方向由甲
    ○○駕駛車牌號碼ＪＹＳ－八六一號機車在其右前方行駛，甲○○因一時閃避防
    範不及，所駕機車左側車身遂與乙○○所駕自用小貨車右後輪側發生擦撞，使甲
    ○○人車倒地而受有左鎖骨骨折、腕扭挫傷及左頰挫擦傷之傷害。
二、案經甲○○訴請臺灣臺中地方法院檢察署檢察官偵查起訴。
    理  由
一、訊之被告乙○○矢口否認有何過失犯行，辯稱：伊車右轉時，並未擦撞到甲○○
    所駕機車，是甲○○自己跌倒受傷，伊應無過失云云。惟查前開犯罪事實，業據
    告訴人甲○○於偵審中指訴綦詳，並有告訴人提出其車損照片四張及診斷證明書
    乙紙附卷足憑；且依被告於偵查中供稱：當時伊車右轉時聽到碰撞聲，乃停車下
    來查看，詢問告訴人受傷情況，並留下資料給告訴人等語，亦有告訴人提出被告
    書寫其姓名、住址及電話號碼等資料之字條乙紙附卷可稽，顯見被告於前開時地
    駕駛上開自用小貨車右轉育英路時，因疏未注意車前狀況及注意讓直行之告訴人
    機車先行，猶貿然右轉，使告訴人一時閃避防範不及，所駕機車左側車身遂與被
    告所駕自用小貨車右後輪側發生擦撞以致肇事無疑。是被告上開所辯，無非事後
    卸責之詞，不足採信。按汽車行駛時，駕駛人應注意車前狀況，並隨時採取必要
    之安全措施；且汽車行駛至交岔路口，轉彎車輛應讓直行車輛先行，道路交通安
    全規則第九十四條第三項、第一百零二條第一項第六款分別定有明文。經查本件
    被告於前開時地駕車，本應注意遵守上開規定，而依當時情況，又無不能注意之
    情事，詎其能注意，竟疏未注意車前狀況及注意讓直行之告訴人機車先行，猶貿
    然右轉，因而肇事，致告訴人受有如事實欄所載傷害，足證被告確有過失，且其
    過失行為與告訴人受傷間具有相當因果關係。本件事證明確，被犯行堪以認定。
二、查被告乙○○係水果零售商，平日駕駛車牌號碼ＰＤ－五二二０號自用小貨車至
    批發市場購買水果以供所設攤位零售販賣，此經其供承在卷，乃以駕駛為其附隨
    業務之人，則其於執行業務中過失肇事致告訴人受傷，核其所為，係犯刑法第二
    百八十四條第二項前段之業務過失傷害罪。爰審酌被告肇事後迄今尚未賠償告訴
    人所受損害，及其過失程度，告訴人受傷程度與犯罪後態度等一切情狀，量處如
    主文所示之刑，並諭知易科罰金之折算標準，以資懲儆。
三、據上論斷，應依刑事訴訟法第二百九十九條第一項前段、刑法第二百八十四條第
    二項前段、第四十一條、罰金罰鍰提高標準條例第一條前段、第二條，判決如主
    文。
中    華    民    國      八十九      年       三      月     十六      日
                                  台灣台中地方法院交通法庭
                法  官  朱  光  國
右正本證明與原本無異。
如不服本判決，應於判決送達後十日內向本院提出上訴狀( 應附繕本 )，上訴於臺灣
高等法院臺中分院。
                                      書記官
中    華    民    國      八十九      年       三      月     十七      日
刑法第二百八十四條第二項前段
從事業務之人，因業務上之過失傷害人者，處一年以下有期徒刑、拘役或一千元以下
罰金。


司法院資訊處製作；財團法人民間司法改革基金會備份。
